臺灣新北地方法院刑事裁定
111年度單禁沒字第817號
聲  請  人  臺灣新北地方檢察署檢察官
被      告  江羽清


上列聲請人因被告違反毒品危害防制條例案件，聲請單獨宣告沒
收違禁物（111年度聲沒字第717號），本院裁定如下：
    主  文
扣案如附表「扣得物品」欄所示之物均沒收銷燬之。
    理  由
一、本件聲請意旨略以：被告江羽清前因違反毒品危害防制條例
    案件，經臺灣新北地方檢察署（下稱新北地檢署）檢察官以
    111年度毒偵緝字第103號、第104號、第105號、第107號、
    第108號為不起訴處分確定，有不起訴處分書1份在卷可佐，
    而附表所示扣案之白色透明結晶經鑑驗，結果均含有第二級
    毒品甲基安非他命成分，而附表編號1至4之玻璃球、吸食器
    所殘留之微量甲基安非他命難以析離，有附表所示之鑑定報
    告附卷可稽，均屬違禁物，爰依法聲請單獨宣告沒收銷燬等
    語。
二、按違禁物或專科沒收之物得單獨宣告沒收，刑法第40條第2
    項定有明文；又甲基安非他命屬管制之第二級毒品；查獲之
    第一、二級毒品及專供製造或施用第一、二級毒品之器具，
    不問屬於犯罪行為人與否，均沒收銷燬之，毒品危害防制條
    例第2條第2項第2款、第18條第1項前段亦規定明確。
三、經查，被告於如附表編號1所示施用毒品案件，經本院以110
    年度毒聲字第650號裁定送勒戒處所執行觀察、勒戒後，認
    無繼續施用毒品之傾向，於111年1月25日執行完畢釋放出所
    ，本件被告於如附表編號2至5所示施用毒品之犯行，係在上
    開觀察、勒戒前所為，為觀察勒戒效力所及，上開如附表編
    號1至5所示施用毒品之犯行經新北地檢署檢察官以111年度
    毒偵緝字第103號、第104號、第105號、第106號、第107號
    、第108號為不起訴處分確定等情，有上開本院裁定書、新
    北地檢署檢察官不起訴處分書各1份在卷可稽，並經本院核
    閱相關卷宗屬實。本件扣案如附表「扣得物品」欄所示之物
    經分別送請「鑑定報告」欄所示公司及醫院進行鑑定，檢驗
    結果確含甲基安非他命成分，此亦有如附表「鑑定報告」欄
    所示鑑定分析報告及鑑定書附卷可稽，足認上開扣案物品係
    第二級毒品，而屬違禁物無訛，揆諸前揭法律規定，檢察官
    聲請宣告沒收銷燬之，經核無誤，應予准許。至直接用以盛
    裝如附表所示白色透明結晶毒品之包裝袋，以現今所採行之
    鑑驗方式仍會殘留微量毒品而無法將之完全析離，亦應依毒
    品危害防制條例第18條第1項前段規定併同宣告沒收銷燬，
    鑑定用罄之部分，業已滅失，不另宣告沒收銷燬，附此敘明
    。
四、依刑事訴訟法第455條之36第2項，毒品危害防制條例第18條
    第1項前段，刑法第40條第2項之規定，裁定如主文。
中　　華　　民　　國　　111 　年　　7 　　月　　7 　　日
                  刑事第十六庭  法　官  黃志中
上列正本證明與原本無異。
如不服本裁定，應於裁定送達後五日內敘明抗告理由，向本院提
出抗告狀。
                                書記官　黃莉涵
中　　華　　民　　國　　111 　年　　7 　　月　　8 　　日
附表：
編號 施用毒品犯行 扣得物品 檢驗結果 鑑定報告 偵查案號 1 109年10月15日傍晚某時許，在桃園市某工地內，以將第二級毒品甲基安非他命放置玻璃球吸食器內燒烤吸食煙霧之方式，施用甲基安非他命1次。 白色透明結晶2包（毛重共1.14公克)、玻璃球1個 甲基安非他命 台灣尖端先進生技醫藥股份有限公司109年11月20日出具之毒品證物鑑定分析報告(實驗室分析編號DAA1956-1、DAA1956-2) 111年度毒偵緝第103號 2 於110年1月10日20時許，在新北市三重區某友人住處內，以將甲基安非他命放置玻璃球吸食器內燒烤吸食煙霧之方式，施用甲基安非他命1次。 白色透明結晶2包（毛重共1.50公克）、吸食器（含玻璃球）1組 甲基安非他命 台灣尖端先進生技醫藥股份有限公司110年2月23日出具之毒品證物鑑定分析報告(實驗室分析編號DAA3480-1、DAA3480-2) 111年度毒偵緝第104號 3 於109年4月20日7時許，在新北市○○區○○路0段000號5樓住處內，以將甲基安非他命放置玻璃球吸食器內燒烤吸食煙霧之方式，施用甲基安非他命1次。 白色或透明晶體1包（淨重1.8903公克，驗餘淨重1.8885公克）、吸食器1組 甲基安非他命 臺北榮民總醫院109年5月28日北榮毒鑑字第C0000000號毒品成分鑑定書 111年度毒偵緝第105號 4 於110年4月4日19時許，在新北市三重區朝陽公園廁所內，以將甲基安非他命放置玻璃球吸食器內燒烤吸食煙霧之方式，施用甲基安非他命1次。 白色透明結晶1包（淨重0.120公克，驗餘淨重0.116公克）、吸食器（含玻璃球）1組 甲基安非他命 台灣尖端先進生技醫藥股份有限公司110年5月10日出具之毒品證物鑑定分析報告(實驗室分析編號DAA4986-1、DAA4986-2) 111年度毒偵緝第107號 5 於108年12月13日12時許，在臺北市○○區○○路000號之工地內，以將甲基安非他命放置玻璃球吸食器內燒烤吸食煙霧之方式，施用甲基安非他命1次。 白色或透明晶體1包（淨重0.2011公克，驗餘淨重0.1982公克） 甲基安非他命 臺北榮民總醫院109年2月7日北榮毒鑑字第C0000000號毒品成分鑑定書 111年度毒偵緝第108號